# 处置非全资子公司时，需不需要确认子公司因亏损的投资收益

提问人：skyaiyuki 时间：2019-02-28 17:03:57
版主大大
我请问您一下，我在全部处置成本法核算的非全资子公司时，除了个表确认账面与公允之间差额的处置投资收益外，还需要因子公司亏损而确认的投资收益？（这是合表上的投资收益吗？）
最终我合表上确认的投资收益是不是 = 转让对价-自...持续计算净资产所享有的份额？
谢谢陈版主！

回答人：chenyiwei
合并报表层面按《企业会计准则第 33 号——合并财务报表（ 2014 年修订）》
第五十条处理。合并层面确认的处置损益金额应符合该条规定的要求。